臺灣臺中地方法院刑事判決　　　　　　　　　　　　九十一年度易字第一六七號
　　公　訴　人　臺灣臺中地方法院檢察署檢察官
　　被　　　告　甲○○
右列被告因傷害案件，經檢察官提起公訴 (九十一年度偵字第１１０２２號)，本院
判決如左：
    主  文
甲○○傷害人之身體，處拘役伍拾日，如易科罰金，以參佰元折算壹日。
    事  實
一、緣甲○○之父林坤金將台中市○○路○段一七二之七號鐵皮房屋出租與乙○○之
    母賴坤琇，由賴坤琇與四名子女居住。民國九十年七月底，賴坤琇因債務問題，
    離開上址。林坤金即以賴坤琇欠債為由，不許賴坤琇之子女乙○○等人搬遷屋內
    家俱。乙○○不理會，央請生父謝秋文找其友人郭一郎、謝貴金協助搬遷。九十
    年八月五日晚上十一時許，渠等正將家俱搬上貨車時，林坤金夫婦與甲○○聞訊
    趕到阻止搬遷。乙○○因此與林坤金、甲○○發生拉扯、推擠。甲○○憤而基於
    傷害人身體之犯意，從屋內拿一支鐵棍，偷襲擊打乙○○頭部一下，致乙○○受
 有頭部撕裂傷約三公分之傷害。
二、案經乙○○訴請臺灣臺中地方法院檢察署檢察官偵查起訴。
    理  由
一、被告甲○○否認打傷乙○○之事實，辯稱其係因其母親打電話通知才趕到現場，
    抵達之時一群人已經在拉扯，一堆人圍住其父親，而乙○○之父親帶有鐵鎚，其
    乃與其母親上前搶鐵鎚，怕其父親被乙○○之父親所拿之鐵鎚打到，後來一群人
    都在搶鐵鎚跟另外一之鐵勾，乙○○可能是在搶的時候被鐵勾傷到云云。惟查上
    述事實業據被害人乙○○指訴翔實，復有其提出之有私立中國醫藥學院附設醫院
    診斷證明書一紙及受傷之照片一張附卷可稽。另查林坤金有二位兒子，當日一位
    在中國大陸地區，一位就是被告，當時在場的就是被告，此經林坤金於檢察官偵
    查時陳明在卷，而檢察官偵查時證人謝秋文指證稱乙○○確實是被林坤金的兒子
    以鐵棍從後面毆打頭部一下，其只有看到毆打的人之背後，但確定是林坤金的兒
    子，證人謝貴金也指證稱當時其係在幫忙搬家俱，甲○○從屋內拿有勾勾的鐵棍
    從正面打乙○○的頭部一下，其乃過去將甲○○拿的鐵棍搶下拿到後面丟掉。依
    據林坤金及證人謝秋文及謝貴金之供述，足可認定被告確實有以鐵棍毆打乙○○
    之事實，雖然證人所述被告毆打之方位不一致，然被告是突然出手毆打，而當時
    情況既然是人多混雜，證人陳述所看見之方位方有不一致之情形，惟不影響本院
    對此事實之認定。又被告雖辯解稱乙○○所受之傷應是眾人在搶鐵鎚、鐵棍之時
    不小心被勾到所致，然本院觀察乙○○受傷之照片，其傷痕顯然不是被勾到之傷
    ，而是如證人謝貴金所述被從正面敲打所受之傷，被告甲○○所為辯解，乃屬卸
    責之辭，不足採信，其犯罪事證明確，犯行堪以認定。
二、核被告所為，係犯刑法第二百七十七條第一項之傷害罪。爰審酌被告之品行、犯
    罪之動機、目的、手段、犯罪時所受之刺激、被害人受傷害程度及被告犯罪後之
    態度等一切情狀，量處如主文所示之刑，並諭知易科罰金之折算標準。
據上論斷，應依刑事訴訟法第第二百九十九條第一項前段，刑法二百七十七條第一項
、第四十一條第一項前段，罰金罰鍰提高標準條例第一條前段、第二條，判決如主文
。
中    華    民    國      九十一      年      七      月    三十一      日
                                          法  官       李添興
右正本證明與原本無異。
如不服本判決，應於判決送達後十日內向本院提出上訴狀，上訴於臺灣高等法院臺中
分院( 須附繕本 )。
                                          書記官
中    華    民    國      九十一      年      七      月    三十一      日
